臺灣桃園地方法院民事判決　　　　　　　 94年度訴字第328號
原　　　告　丁○○
訴訟代理人　許華雄律師
被　　　告　乙○○
　　　　　　甲○○
　　　　　　丙○○
上　三　人
訴訟代理人　周春櫻律師
上列當事人間請求塗銷所有權登記事件，於民國94年4月13日言
詞辯論終結，本院判決如下：
    主      文
原告之訴駁回。
訴訟費用由原告負擔。
    事實及理由
一、本件原告起訴主張原告前於民國84年因分割繼承取得坐落桃
    園縣龍潭鄉○○段大坪小段24之5 地號土地（下稱系爭土地
    ）所有權應有部分1/2 ，而被告亦曾與原告洽談購買系爭土
    地事宜，買賣契約雖尚未合意，惟原告適時並無固定之工作
    處所且基於對被告之信任，遂將原告申請之印鑑證明交付被
    告，並在空白之移轉契約書等文件蓋妥印鑑章，詎被告自此
    即對欲承買系爭土地之相關事宜避而不談，迨94年原告申請
    土地謄本時發現系爭土地業已依買賣為由，移轉登記為被告
    所有並各取得系爭土地所有權應有部分1/6 。然，兩造間就
    系爭土地之買賣條件與價金從未有意思合致之表示，原告亦
    未取得被告給付之價金，為此爰依民法債權人撤銷權之規定
    提起本訴等語，並聲明求為判決撤銷被告就系爭土地、面積
    2027㎡，所有權應有部分各1/6 之買賣行為，並將系爭土地
    前述所有權移轉登記塗銷。被告則以稱兩造雖於84年間就系
    爭土地以買賣為由辦理所有權移轉登記，但實係為履行43年
    2 月訴外人即兩造祖父廖連和、廖傳旺等人所訂立之分家契
    約。另依原告所主張之事實，並無任何債務人與第三人之法
    律行為存在。原告依民法債權人撤銷權之法律關係撤銷買賣
    行為，其請求於法律上顯無理由等語資為置辯，並求為判決
    駁回原告之訴。
二、按「債務人所為之無償行為，有害及債權者，債權人得聲請
    法院撤銷之。」民法第244 條第1 項固有明文。然，該規定
    所稱債權人撤銷權係指債權人對於債務人所為有害債權之行
    為，得聲請法院撤銷之權利，即債務人有害於債權之行為客
    觀要件之一。然查，依本件原告所主張兩造就系爭土地之買
    賣條件未有意思合致之表示，被告亦未交付價金，竟利用原
    告所交付之印鑑證明、蓋有原告印鑑之空白利轉契約書等文
    件私自將系爭土地移轉登記為被告所有云云，縱被告為原告
    所稱之債務人，然，除兩造間之移轉系爭土地所有權之法律
    關係外，被告並無其他減少財產或增加負擔之行為，欠缺債
    權人撤銷權之客觀要件。依前說明，原告主張之事實，不合
    債權人撤銷權之要件，其據訴請撤銷被告就系爭土地所有權
    應有部分各1/6 之買賣行為，並將系爭土地前述所有權移轉
    登記塗銷，於法未合，自應駁回。
三、從而，本件原告依民法第244 條第1 項規定訴請撤銷被告就
    系爭土地所有權應有部分各1/6 之買賣行為，並將系爭土地
    前述所有權移轉登記塗銷，為無理由，應予駁回。
五、據上論結，原告之訴為無理由，依民事訴訟法第78條，判決
    如主文。
中　　華　　民　　國　　94　　年　　4 　　月　　27　　日
                  民事第一庭    法  官  張天民
以上正本係照原本作成
如對本判決上訴，須於判決送達後20日內向本院提出上訴狀
中　　華　　民　　國　　94　　年　　4 　　月　　27　　日
                                書記官　劉雅玲
